【裁判字號】    98,易,1253
【裁判日期】    980709
【裁判案由】    竊盜
【裁判全文】
臺灣臺中地方法院刑事判決              98年度易字第1253號
公  訴  人  臺灣臺中地方法院檢察署檢察官
被      告  甲○○
上列被告因竊盜案件，經檢察官提起公訴（98年度偵字第5506號
），本院判決如下：
    主    文
甲○○犯加重竊盜罪，處有期徒刑捌月。
    事    實
一、甲○○意圖為自己不法之所有，於民國97年11月21日凌晨5
    時許之夜間，攀爬乙○○所居住位於臺中縣梧棲鎮○○路
    125 號1樓右側之安全設備鋁窗而侵入該處，在該處2樓，竊
    取新臺幣現金4000元、金項鍊1條及金耳環1對。得手後，自
    該處1樓後門離開。嗣乙○○發現失竊後報警，經警在該處2
    樓房間內之珠寶盒上採得甲○○之指紋而循線查獲。
二、案經乙○○訴由臺中縣警察局清水分局移送臺灣臺中地方法
    院檢察署檢察官偵查起訴。
    理    由
一、訊據被告甲○○矢口否認涉有上開竊盜犯行，辯稱：伊沒有
    竊取上開物品，當時伊正在伊妹妹在台中縣梧棲鎮○○路十
    號處上網打電玩云云。惟查，本件經警在上開地點2樓房間
    內之珠寶盒上，採得多枚被告之指紋，此有內政部警政署刑
    事警察局鑑驗書可按。又上開地點監視錄影翻拍照片中之男
    子，除髮型、眼鏡外，其輪廓與被告臉部照片甚為相似，有
    上開監視錄影翻拍照片及被告照片可考。足見被告確有侵入
    上開地點行竊之犯行。此外，上揭犯罪事實，業據告訴人乙
    ○○於警詢時指訴（證人乙○○於警詢中之陳述，係被告以
    外之人於審判外之陳述，當事人於本院調查證據時，知有刑
    事訴訟法第159條第1項不得為證據之情形，而未於言詞辯論
    終結前聲明異議，視為同意作為證據，且本院審酌該言詞陳
    述，僅係被害人陳述其被害之經過，並未積極指認被告，且
    與被告並不認識，應非攀誣之陳訴，本院認為其作成時之情
    況為適當，而得為證據。）綦詳，並有臺中縣警察局清水分
    局刑案現場勘察報告1份附卷足憑。是被告所辯，顯係卸責
    之詞，不足採信。事證明確，被告犯行洵堪認定。
二、核被告甲○○所為，係犯刑法第321條第1項第1款、第2款之
    踰越安全設備於夜間侵入住宅之加重竊盜罪，爰審酌被告素
    行良好未有犯罪前科，有台灣高等法院被告前案紀錄表在卷
    足稽，所生損害、犯罪動機，及犯後否認犯罪等一切情狀，
    量處如主文所示之刑。
三、據上論斷，應依刑事訴訟法第二百九十九條第一項前段，刑
    法第三百二十一條第一項第一款、第二款，判決如主文。
中    華    民    國    98    年    7     月    9     日
                  刑事第一庭    法  官  林清鈞
以上正本證明與原本無異。
如不服本判決應於收受判決後10日內向本院提出上訴書狀，並應
敘述具體理由；其未敘述上訴理由者，應於上訴期間屆滿後20日
內向本院補提理由書（均須按他造當事人之人數附繕本）「切勿
逕送上級法院」。
                                書記官  陳貴卿
中    華    民    國    98    年    7     月    9     日
附錄論罪科刑法條
中華民國刑法第321條第1項
犯竊盜罪而有左列情形之一者，處 6 月以上、 5 年以下有期徒
刑：
一、於夜間侵入住宅或有人居住之建築物、船艦或隱匿其內而犯
    之者。
二、毀越門扇、牆垣或其他安全設備而犯之者。


司法院資訊處製作；財團法人民間司法改革基金會備份。
